臺灣臺中地方法院刑事判決　　　　　　　　　　　　九十三年度易字第一九八九號
　　公　訴　人　臺灣臺中地方法院檢察署檢察官
　　被　　　告　甲○○
右列被告因違反毒品危害防制條例案件，經檢察官提起公訴（九十三年度毒偵字第二
九○七號），本院判決如左：
    主  文
甲○○施用第二級毒品，累犯，處有期徒刑陸月，如易科罰金，以參佰元折算壹日。
    事  實
一、甲○○於民國八十八年及八十九年間因施用毒品案件，經本院二次裁定送觀察、
    勒戒後，均認無繼續施用毒品傾向，而由臺灣臺中地方法院檢察署檢察官先後於
    八十八年三月三十日及八十九年八月二十二日分別以八十八年度偵字第七七０六
    號及八十九年毒偵字第一七八五、四三四九、五五三一號不起訴處分確定。其又
    於九十年間因施用毒品案件，經臺灣臺中地方法院檢察署檢察官聲請強制戒治並
    提起公訴，經本院裁定令入戒治處所施以強制戒治一年，於九十二年六月十二日
    執行完畢，另又經本院判處有期徒刑七月，於九十三年一月七日執行完畢。詎其
    仍不知悔改，復基於施用第二級毒品安非他命之犯意，於九十三年六月十一日晚
    間二十三時四十五分許往前回溯四日內，在不詳時地，施用第二級毒品安非他命
    至少一次。嗣於九十三年六月十一日晚間二十三時四十五分許，經警通知前往南
    投縣警察局草屯分局採集尿液，經送驗結果，呈安非他命及甲基安非他命陽性反
    應，始查悉上情。
二、案經南投縣警察局草屯分局報告臺灣南投地方法院檢察署檢察官呈請臺灣高等法
    院臺中分院檢察署核轉臺灣臺中地方法院檢察署檢察官偵查起訴。
    理  由
一、訊據被告甲○○矢口否認有何施用第二級毒品安非他命之犯行，辯稱：其遭法院
    判刑後，就沒有再吸食毒品，不知為何會驗出毒品反應，其只有服用安眠藥，但
    絕非安非他命云云。惟查：被告經警通知前往採集尿液送驗結果，確呈安非他命
    及甲基安非他命陽性反應，有詮昕科技股份有限公司出具之濫用藥物尿液檢驗報
    告一份在卷可稽。按甲基安非他命經口服投與後約百分之七十於二十四小時內自
    尿中排出，約百分之九十於九十六小時內自尿中排出，目前國內尿液中甲基安非
    他命之檢驗僅為鑑定其是否呈陽性反應尚未定其含量，且其成分檢出與其投與方
    式、投與量、個人體質、採尿時間與檢測儀器之精密度等諸多因素有關，僅憑尿
    液中呈安非他命陽性反應，並無法確實推算吸食時間距採集時間之長短，惟依上
    述資料判斷，最常可能不會超過四日，此經行政院衛生署藥物食品檢驗局八十一
    年二月八日（八一）藥檢壹字第○○一一五六號函示甚明，是以有關施用毒品後
    經採尿送驗結果呈毒品陽性反應者，其施用時間距採尿送驗時間最常應在四日即
    九十六小時之內，本件被告於九十三年六月十一日晚間二十三時四十五分許經警
    通知前往採集尿液送驗，足見被告於九十三年六月十一日晚間二十三時四十五分
    許經警採尿送驗時往前回溯四日內（即九十六小時內），確有在不詳時點，以不
    詳方式施用第二級毒品安非他命至少一次。被告辯以並未施用第二級毒品安非他
    命云云，應係卸責之詞，不足採信。又被告於八十八年及八十九年間因施用毒品
    案件，經本院二次裁定送觀察、勒戒後，均認無繼續施用毒品傾向，而由臺灣臺
    中地方法院檢察署檢察官先後於八十八年三月三十日及八十九年八月二十二日分
    別以八十八年度偵字第七七０六號及八十九年毒偵字第一七八五、四三四九、五
    五三一號不起訴處分確定。其又於九十年間因施用毒品案件，經臺灣臺中地方法
    院檢察署檢察官聲請強制戒治，經本院裁定令入戒治處所施以強制戒治一年，於
    九十二年六月十二日執行完畢等情，此有刑案查註紀錄表、臺灣高等法院被告全
    國前案紀錄表、不起訴處分書二份在卷可稽，故被告觀察勒戒、強制戒治執行完
    畢後五年內再有本件施用第二級毒品安非他命之犯行，事證明確，被告犯行堪以
    認定，應予依法論科。
二、核被告甲○○所為，係犯毒品危害防制條例第十條第二項施用第二級毒品罪。被
    告因施用而持有第二級毒品安非他命之低度行為，已為其施用第二級毒品安非他
    他命之高度行為所吸收，不另論罪。被告前於九十年間因犯施用毒品案件，經本
    院於九十一年七月二十六日判處有期徒刑七月確定，並於九十三年七月一日執行
    完畢，有臺灣高等法院被告全國前案紀錄表及臺灣臺中地方法院檢察署刑案資料
    查註紀錄表各一份在卷可稽，其受有期徒刑執行完畢後，五年內再犯本案有期徒
    刑以上之罪，為累犯，應依刑法第四十七條規定對被告所犯加重其刑。爰審酌被
    告犯罪之動機、目的、手段、前因施用毒品案件，迭因施用毒品經觀察勒戒、強
    制戒治並判處徒刑後，猶不思悔改，有本件施用第二級毒品之犯行，無視於毒品
    對自身健康之戕害及國家對於杜絕毒品犯罪之禁令，且犯罪後仍飾詞否認之犯後
    態度不佳，然以施用毒品者均有相當程度之生理成癮性及心理依賴性，其犯罪心
    態與一般刑事犯罪之本質並不相同，容應以病人之角度為考量，並側重適當之醫
    學治療及心理矯治為宜，量刑不宜過重等一切情狀，量處如主文所示之刑，並諭
    知易科罰金之折算標準。
據上論斷，應依刑事訴訟法第二百九十九條第一項前段，毒品危害防制條例第十條第
二項，刑法第十一條、第四十一條第一項前段、第四十七條，罰金罰鍰提高標準條例
第二條，判決如主文。
中      華      民      國      九十三      年      十二    月    三十  日
                                臺灣臺中地方法院刑事第十四庭
                                    審判長法  官  楊真明
                                          法  官  黃渙文
                                          法  官  陳  葳
右正本證明與原本無異。
如不服本判決，應於收受本判決後十日內向本院提出上訴書狀，其未敘述上訴理由者
，並得於提起上訴後十日內向本院補提理由書狀（均須按他造當事人之人數附繕本）
「切勿逕送上級法院」。
                                          書記官
中      華      民      國      九十三      年      十二    月    三十  日
附錄法條：
毒品危害防制條例第十條第二項
施用第二級毒品者，處三年以下有期徒刑。
